臺灣雲林地方法院刑事判決              100年度訴字第779號
公  訴  人  臺灣雲林地方法院檢察署檢察官
被      告  鄭川右
上列被告因違反毒品危害防制條例案件，經檢察官提起公訴（10
0 年度毒偵字第1241號），被告於準備程序就被訴事實為有罪之
陳述，經本院合議庭裁定由受命法官獨任行簡式審判程序，判決
如下：
    主  文
鄭川右施用第一級毒品，累犯，處有期徒刑捌月。
    事  實
一、鄭川右前於民國96年間，因施用毒品案件，經裁定令入觀察
    勒戒處所施以施以觀察、勒戒後，認無繼續施用毒品之傾向
    ，於97年1 月7 日經釋放出所，並由臺灣桃園地方法院檢察
    署（下稱桃園地檢署）檢察官以96年度毒偵緝字第354 號為
    不起訴處分確定；又於98年、99年間，分別因施用毒品案件
    ，經本院以99年度訴緝字第2 號、99年度訴字第209 號判決
    各判處有期徒刑7 月確定，並經裁定定應執行刑為有期徒刑
    1 年確定，於100 年1 月1 日縮刑期滿執行完畢。詎其仍不
    知悔改，竟基於施用第一級毒品海洛因（下稱海洛因）之犯
    意，於100 年7 月14日下午6 時許，在雲林縣四湖鄉子村
    子寮252 號住處，以將海洛因摻水置於針筒內注射之方式
    ，施用海洛因1 次。嗣鄭川右因於100 年7 月15日涉犯竊盜
    案件（另案審理中），為警查獲，並於同年月16日11時25分
    徵其同意採集尿液，送驗結果呈嗎啡陽性反應，而悉上情。
二、案經雲林縣警察局臺西分局報告臺灣雲林地方法院檢察署檢
    察官偵查起訴。
    理  由
一、本案被告鄭川右所犯毒品危害防制條例第10條第1 項之罪，
    非死刑、無期徒刑、最輕本刑為3 年以上有期徒刑之罪或高
    等法院管轄第一審之案件，其於準備程序進行中，就前揭被
    訴事實為有罪之陳述，經受命法官告以簡式審判程序之旨，
    並聽取其與公訴人之意見後，本院認無不得或不宜改依簡式
    審判程序進行之情事，依刑事訴訟法第273 條之1 第1 項、
    第284 條之1 規定，裁定本件由受命法官獨任進行簡式審判
    程序，是本件之證據調查，依刑事訴訟法第273 條之2 規定
    ，不受同法第159 條第1 項、第161 條之2 、第161 條之3
    、第163 條之1 及第164 條至第170 條規定之限制，合先敘
    明。
二、認定犯罪事實所憑之證據及理由：
  (一)上揭犯罪事實，業據被告鄭川右迭於偵查中及本院審理時均
    坦承不諱，而其因另涉竊盜案件為警查獲，嗣為警徵得被告
    同意於上開時間採集其尿液，經送往詮昕科技股份有限公司
    以氣相層析質譜儀GC/MS 檢驗結果，確呈嗎啡陽性反應，此
    有該公司100 年8 月1 日濫用藥物尿液檢驗報告（原樣編號
    ：Ｚ000000000000 號）、毒品犯罪嫌疑人尿液採驗作業管制
    紀錄、雲林縣警察局臺西分局委託檢驗尿液代號與真實姓名
    對照認證單、代號與真實姓名對照表（檢體編號：Ｚ0000000
    00000 號）、雲林縣警察局臺西分局解送人犯報告書各1 份
    在卷可憑（見警卷第5 至8 頁；本院卷），足認被告上開自
    白與事實相符，堪採為認定被告犯罪之證據，是其確有施用
    第一級毒品海洛因1 次之犯行無訛。
  (二)被告前因施用毒品案件，經裁定令入觀察勒戒處所施以觀察
    、勒戒後，認無繼續施用毒品之傾向，於97年1 月7 日經釋
    放出所，並由桃園地檢署檢察官以96年度毒偵緝字第354 號
    為不起訴處分確定；又分別因施用毒品案件，經本院以99年
    度訴緝字第2 號、99年度訴字第209 號判決各判處有期徒刑
    7 月確定，並經裁定定應執行刑為有期徒刑1 年確定，於
    100 年1 月1 日縮刑期滿執行完畢，有臺灣高等法院被告前
    案紀錄表1 份在卷可稽，其於觀察勒戒執行完畢釋放後，5
    年內再犯本案毒品危害防制條例第10條第1 項之罪，所為與
    毒品危害防制條例第23條第2 項之規定相符，事證明確，被
    告之犯行堪以認定，應依法論科。
三、論罪科刑之理由：
  (一)查海洛因屬毒品危害防制條例第2 條第2 項第1 款所稱之第
    一級毒品。核被告所為，係犯毒品危害防制條例第10條第1
    項之施用第一級毒品罪。被告因施用海洛因而持有海洛因之
    低度行為，應為施用之高度行為所吸收，不另論罪。
  (二)被告有如犯罪事實欄一、所記載之前科紀錄，此有臺灣高等
    法院被告前案紀錄表1 份附卷足憑，其於有期徒刑執行完畢
    後，5 年內故意再犯本案有期徒刑以上之罪，為累犯，應依
    法加重其刑。
  (三)爰審酌被告前有如犯罪事實欄一、所載前案資料之素行，此
    有前揭被告前案紀錄表在卷可參，且被告前因施用毒品案件
    ，已經觀察勒戒、起訴科刑執行完畢，竟不思悔改，徹底袪
    除施用毒品之惡習，無視國家對杜絕毒品犯罪之禁令，不思
    徹底袪除施用毒品之惡習，殊不可取；又施用毒品行為之本
    質是藥物濫用、物質依賴，自殘性明顯，侵害性卻隱晦，基
    此，毒品危害防制條例第10條第1 項之刑罰，自須與同條例
    第20條保安處分比擬觀察，而不應與一般犯罪之刑罰等量齊
    觀，故施以一段期間之徒刑，藉以隔離毒品、戒除依賴為妥
    ；考量被告施用毒品之犯行，本質上乃屬戕害自己身心健康
    之行為，尚未有嚴重破壞社會秩序或侵害他人權益之情形，
    被告犯後坦承犯行，態度尚可，暨其自陳學歷為高中肄業之
    智識程度，羈押前擔任裝潢工，每日收入新臺幣1,800 元，
    未婚，家中有祖父母、父親及弟弟之家庭狀況等一切情狀，
    量處如主文所示之刑，以資懲儆。至公訴人雖對被告具體求
    處有期徒刑1 年1 月，惟經本院審酌上情，認稍嫌過重，併
    予敘明。
據上論斷，依刑事訴訟法第273 條之1 第1 項、第299 條第1 項
前段，毒品危害防制條例第10條第1 項，刑法第11條前段、第47
條第1 項，判決如主文。
本案經檢察官何宗霖到庭執行職務。
中    華    民    國   100    年    9     月    30    日
                  刑事第三庭    法  官  陳雅琪
以上正本證明與原本無異。
如不服本判決應於收受判決後10日內向本院提出上訴書狀，並應
敘述具體理由；其未敘述上訴理由者，應於上訴期間屆滿後20日
內向本院補提理由書（均須按他造當事人之人數附繕本）。「切
勿逕送上級法院」。
                                書記官  顏錦清
中    華    民    國   100    年    9     月    30    日
附錄法條：毒品危害防制條例第10條
施用第一級毒品者，處 6 月以上 5 年以下有期徒刑。
施用第二級毒品者，處 3 年以下有期徒刑。